臺灣臺中地方法院刑事判決　　　　　　　　　　　　九十一年度訴字第二七四號
　　公　訴　人　臺灣臺中地方法院檢察署檢察官
　　被　　　告　甲○○
右列被告因毒品危害防制條例案件，經檢察官提起公訴（九十一年度毒偵字第一九四
七號），本院判決如左：
    主  文
甲○○連續施用第一級毒品，累犯，處有期徒刑壹年，扣案之第一級毒品海洛因壹包
（驗餘淨重零點貳伍公克，包裝重零點零公克）及殘沾（量微無法秤重）第一級毒
品海洛因之塑膠夾鏈空袋伍只均沒收銷燬之。
    事  實
一、甲○○前曾於民國八十一年十二月三十一日，因違反肅清煙毒條例案件，經本院
    判處有期徒刑三年二月，確定後經送監執行於八十三年十二月三十日假釋付保護
    管束出監（指揮書縮刑執畢日期原為八十五年十月六日），後又於八十五年二月
    七日，再因違反肅清煙毒條例案件，經臺灣高等法院臺中分院判處有期徒刑三年
    六月，並撤銷上開假釋仍需執行殘刑一年九月六日，經送監執行於八十七年十月
    二十九日再度假釋付保護管束出監，嗣後則於九十年四月十七日經縮刑假釋期滿
    且未經撤銷假釋視為執行完畢；復因施用毒品案件，經本院以九十一年度毒聲字
    第九三四號裁定送臺灣臺中看守所附設勒戒處所觀察、勒戒後，認無繼續施用毒
    品之傾向，而由臺灣臺中地方法院檢察署檢察官於九十一年五月一日以九十一年
    度毒偵字第九三五號案件為不起訴處分，並於九十一年五月二日經公告確定，猶
    不知警惕，詎甲○○於上開不起訴處分後五年內，竟另基於施用第一級毒品海洛
    因之概括犯意，自九十一年六月初某日起至九十一年七月一日止，以平均一星期
    施用二至三次之量，在其臺中市○區○○路八十八巷十九號三樓之二十三住處，
    以將少許第一級毒品海洛因粉末羼入香煙內，再點火施用之方式，連續施用第一
    級毒品海洛因多次。迨於九十一年七月三日下午五時三十分許，在臺中市○區○
    ○路八十八巷十九號三樓之二十三家中，經警持搜索票搜索當場查獲，並扣得其
    所有之第一級毒品海洛因壹包（驗餘淨重零點貳伍公克，包裝重零點零公克）
    及殘沾（量微無法秤重）第一級毒品海洛因之塑膠夾鏈空袋伍只等物，嗣經本院
    以九十一年度毒聲字第一八０二號裁定送觀察、勒戒後，經臺灣臺中看守所於九
    十一年七月十六日以中所正總字第０九一０００二一五四號函，認定甲○○有繼
    續施用毒品之傾向（並經本院另案以九十一年度毒聲字第二０八０號裁定令入戒
    治處所施以強制戒治壹年）。
二、案經臺中縣警察局霧峰分局報請臺灣臺中地方法院檢察署檢察官偵查起訴。
    理  由
一、右揭事實，業據被告甲○○於本院審理時坦承不諱，而被告於為警查獲後經採其
    尿液送請鑑驗，其結果嗎啡確呈陽性反應，此有臺中縣衛生局檢驗尿水報告書一
    紙附卷可參，並有殘沾（量微無法秤重）第一級毒品海洛因之塑膠夾鏈空袋伍只
    扣案足資佐證，另被告於獲案時所扣案之不明藥物白色粉末一包經送請法務部調
    查局鑑定之結果，亦確含海洛因成分（驗餘淨重零點貳伍公克，包裝重零點零
    公克），亦有法務部調查局九十一年七月二十三日調科壹字第一二００一一八一
    四號鑑定通知書一紙在卷可資佐證，則被告就其有施用第一級毒品海洛因之自白
    核與事實相符，堪予採信；另被告前因施用毒品案件，經本院以九十一年度毒聲
    字第九三四號裁定送臺灣臺中看守所附設勒戒處所觀察、勒戒後，認無繼續施用
    毒品之傾向，而由臺灣臺中地方法院檢察署檢察官於九十一年五月一日以九十一
    年度毒偵字第九三五號案件為不起訴處分，並於九十一年五月二日經公告確定等
    情，有臺灣臺中地方法院檢察署刑案資料查註紀錄表及臺灣臺中地方法院檢察署
    檢察官九十一年度毒偵字第九三五號不起訴處書（係電腦查詢資料）各一份在卷
    可按。又被告於五年內再犯毒品危害防制條例第十條第一項之罪，經裁定送觀察
    勒戒，認有繼續施用毒品傾向，並有臺灣臺中看守所中所正總字第０九一０００
    二一五四號函所附「有無繼續施用毒品傾向證明書」一份在卷可查，本件事證明
    確，被告犯行洵堪認定。
二、按海洛因係毒品危害防制條例所定之第一級毒品，不得非法施用。而被告經依同
    條例第二十條第二項為不起訴處分後，五年內再犯同條例第十條第一項之罪，經
    觀察、戒勒後，認有繼續施用毒品之傾向，已如前述。是核被告所為，係犯毒品
    危害防制條例第十條第一項之施用第一級毒品罪。查被告為供施用第一級毒品海
    洛因，而持有該級毒品之低度行為，應為施用之高度行為所吸收，不另論罪。次
    查被告先後多次施用第一級毒品海洛因之犯行，時間緊接，所犯構成要件相同，
    顯係基於概括犯意反覆為之，應依連續犯之規定論以一罪，並依法加重其刑。末
    查被告前曾於八十一年十二月三十一日，因違反肅清煙毒條例案件，經本院判處
    有期徒刑三年二月，確定後經送監執行於八十三年十二月三十日假釋付保護管束
    出監（指揮書縮刑執畢日期原為八十五年十月六日），後又於八十五年二月七日
    ，再因違反肅清煙毒條例案件，經臺灣高等法院臺中分院判處有期徒刑三年六月
    ，並撤銷上開假釋仍需執行殘刑一年九月六日，經送監執行於八十七年十月二十
    九日再度假釋付保護管束出監，嗣後則於九十年四月十七日經縮刑假釋期滿且未
    經撤銷假釋視為執行完畢，有臺灣臺中地方法院檢察署刑案資料查註紀錄表、臺
    灣高等法院被告全國前案紀錄表及法務部在監在押資料表各一份附卷可稽，被告
    前受有期徒刑執行完畢，於五年以內再犯本件有期徒刑以上之罪，為累犯，應依
    刑法第四十七條規定遞加重其刑。爰審酌被告之平日素行、施用毒品係戕害自身
    健康、施用第一級毒品期間之長短、次數、犯罪之動機、目的、所生危害及犯後
    坦承犯行態度尚屬良好等一切情狀，量處如主文所示之刑，以示懲儆。
三、扣案之第一級毒品海洛因壹包（驗餘淨重零點貳伍公克，包裝重零點零公克）
    ，為查獲之毒品，應依毒品危害防制條例第十八條第一項前段之規定宣告沒收銷
    燬之。另扣案之殘沾（量微無法秤重）第一級毒品海洛因之塑膠夾鏈空袋伍只，
    其上殘沾之海洛因（被告坦承係第一級毒品海洛因，且被告尿液經送驗後，驗出
    有嗎啡陽性反應，應為海洛因無誤），因與塑膠夾鏈空袋伍只，已無從剝析分離
    ，該塑膠夾鏈空袋伍只，亦應視為違禁物，同屬查獲之毒品，亦應依毒品危害防
    制條例第十八條第一項前段之規定宣告沒收銷燬之。
據上論斷，應依刑事訴訟法第二百九十九條第一項前段，毒品危害防制條例第十條第
一項、第二十條第三項前段、第十八條第一項前段，刑法第十一條前段、第五十六條
、第四十七條，判決如主文。
本案經檢察官沈淑宜到庭執行職務。
中      華      民      國      九十一      年    九    月      三十    日
                                臺灣臺中地方法院刑事第六庭
                                    法  官  許  旭  聖
右正本證明與原本無異。
如不服本判決，應於判決送達後十日內向本院提出上訴狀（須附繕本），上訴於
臺灣高等法院臺中分院。
                  書記官
中      華      民      國      九十一      年    九    月      三十    日
附錄本案論罪科刑法條：
毒品危害防制條例第十條第一項：施用第一級毒品者，處六月以上五年以下有期徒刑
                              。
